【裁判字號】    99,易,2289
【裁判日期】    991130
【裁判案由】    竊盜
【裁判全文】
臺灣板橋地方法院刑事判決              99年度易字第2289號
公  訴  人  臺灣板橋地方法院檢察署檢察官
被      告  吳衍鋒
上列被告因竊盜案件，經檢察官提起公訴（99年度偵字第17512
號），本院判決如下：
    主  文
吳衍鋒犯毀壞門扇夜間侵入住宅竊盜罪，累犯，處有期徒刑玖月
。
    事  實
一、吳衍鋒前曾於民國94年間因犯搶奪等案件，經臺灣臺南地方
    法院以94年度訴字第850 號判決，判處有期徒刑三年六月確
    定，執行後於96年9 月21日假釋出監，至97年9 月14日縮刑
    期滿執行完畢。詎其猶不知悔改，於上開有期徒刑執行完畢
    後五年內，復基於意圖為自己不法所有之犯意，於99年6 月
    15日凌晨1 時18分許，身著綠色背心及白色藍邊球鞋，騎乘
    腳踏車行經臺北縣中和市○○路○ 段208 號之三層公寓樓下
    騎樓時，先徒手拉推開啟該公寓1 樓公用樓梯間鐵門侵入未
    果，旋短暫離開後復於同日凌晨1 時23分許，再持隨地拾取
    之不詳器具（未扣案）返回該處，接續以該不詳器具毀壞該
    公寓1 樓公用樓梯間鐵門一部之門鎖後，推啟鐵門侵入該公
    寓住宅一部之公用樓梯間，再上樓至該址2 樓由謝玉宣、賴
    玫君共同經營之美髮店，徒手開啟該店未上鎖之玻璃門，進
    入該店，徒手竊取謝玉宣、賴玫君所共有之現金新臺幣（下
    同）6 千元、打卡鐘1 台、玉飾2 塊、謝玉宣個人所有之數
    位相機1 台、記憶卡3 枚、手機電池2 個、賴玫君個人所有
    之手機記憶卡1 枚、無線上網卡1 張、電腦液晶螢幕1 台、
    「MP4 」1 台、藍牙耳機2 個、汽車強制險保險證1 張、毛
    巾1 條（包覆在上開電腦液晶螢幕上之用，起訴書漏載）、
    深色手提袋1 只（裝置上開其他贓物之用，起訴書漏載）等
    財物（價值共約5 萬元），得手後於同日凌晨1 時38分許，
    搬運上開竊得之贓物下樓騎乘腳踏車離去，於同日凌晨1時
    42分許，搬運返回其臺北縣中和市○○路○ 段232 號8 樓之
    1 住處，次日（即同年月16日）並將上開竊得之現金6 千元
    支付其家用電費、電話費殆盡，其餘上開竊得贓物，除電腦
    液晶螢幕外，均丟至垃圾車棄置。嗣謝玉宣於同日凌晨2 時
    20分許，自其上址3 樓住處下樓欲至上址2 樓美髮店內上網
    時，始發現店內遭竊報警處理，並由賴玫君與警至該里里長
    處調閱上址美髮店騎樓及鄰近之監視器錄影畫面循線調查，
    其後於99年6 月17日下午3 時許，賴玫君循線通知警員謝嘉
    勳同至吳衍鋒居住之臺北縣中和市○○路○ 段232 號「一江
    新城社區」，調閱該社區監視器錄影畫面追查竊嫌時，適吳
    衍鋒與其不知情之妻陳玟玲於同日下午4 時20分許，搬運裝
    有上開竊得之電腦液晶螢幕之麻布袋下樓，欲以機車載運至
    臺北縣中和市○○路某資源回收場變賣，因該麻布袋不慎倒
    落掉出上開電腦液晶螢幕，當場為賴玫君發現告知警員謝嘉
    勳起獲，因而查悉上情。
二、案經謝玉宣、賴玫君訴由臺北縣政府警察局中和第二分局報
    請臺灣板橋地方法院檢察署檢察官偵查起訴。
    理  由
一、訊據被告吳衍鋒對於上揭竊盜之犯罪事實坦承不諱，核與告
    訴人謝玉宣、賴玫君、證人即警員謝嘉勳、劉進清等分別於
    警詢、偵查、審理證述情節相符（此告訴人謝玉宣於警詢之
    陳述，被告對其證據能力，於本院審理言詞辯論終結前，均
    不爭執，依刑事訴訟法第159 條之5 規定，得為證據），並
    有臺北縣政府警察局中和第二分局搜索、扣押筆錄、起獲贓
    物照片、贓物認領保管單、監視器錄影光碟及翻拍照片等附
    卷可資佐證。本件事證已臻明確，被告犯行堪以認定，應予
    依法論科。
二、核本件被告吳衍鋒上開所為，係犯刑法第321 條第1 項第1
    款、第2 款之毀壞門扇夜間侵入住宅竊盜罪。又被告前曾於
    94年間因犯搶奪等案件，經臺灣臺南地方法院以94年度訴字
    第850 號判決，判處有期徒刑三年六月確定，執行後於96年
    9 月21日假釋出監，至97年9 月14日縮刑期滿執行完畢，有
    臺灣高等法院被告前案紀錄表在卷可稽，被告前受有期徒刑
    執行完畢後，於五年以內故意再犯本件有期徒刑以上之罪，
    為累犯，應依刑法第47條第1 項規定，加重其刑。爰審酌被
    告正值青壯，不思以正途賺取金錢，竟以不法手段侵入他人
    住宅、商店等方式竊取財物獲利，危害社會治安及告訴人財
    產利益，另兼衡其本件犯罪所獲不法利益及犯後態度等一切
    情狀，量處如主文所示之刑。至被告所持供犯罪所用之器具
    不詳，非被告所有亦未扣案，故不併予宣告沒收，附此敘明
    。
據上論斷，應依刑事訴訟法第299 條第1 項前段，刑法第321 條
第1 項第1 款、第2 款、第47條第1 項，判決如主文。
本案經檢察官陳怡親到庭執行職務
中    華    民    國    99    年    11    月    30    日
                      刑事第七庭  法  官  彭全曄
以上正本證明與原本無異。
如不服本判決應於收受送達後十日內向本院提出上訴書狀，並應
敘述具體理由；其未敘述上訴理由者，應於上訴期間屆滿後二十
日內向本院補提理由書（均須按他造當事人之人數附繕本）「切
勿逕送上級法院」。
                                  書記官  莊川億
中    華    民    國    99    年    12    月    3     日
附錄本案論罪科刑法條全文：
中華民國刑法第321條
犯竊盜罪而有左列情形之一者，處六月以上、五年以下有期徒刑
：
一、於夜間侵入住宅或有人居住之建築物、船艦或隱匿其內而犯
    之者。
二、毀越門扇、牆垣或其他安全設備而犯之者。
三、攜帶兇器而犯之者。
四、結夥三人以上而犯之者。
五、乘火災、水災或其他災害之際而犯之者。
六、在車站或埠頭而犯之者。
前項之未遂犯罰之。

司法院資訊處製作；財團法人民間司法改革基金會備份。
